臺灣苗栗地方法院刑事判決　　　　　　　 93年度訴字第223號
公　訴　人　臺灣苗栗地方法院檢察署檢察官
被　　　告　己○○
指定辯護人　本院公設辯護人　庚○○
上列被告因違反毒品危害防制條例案件，經檢察官提起公訴（93
年度偵緝字第64號）及移送併辦（93年度偵字第3568號），暨追
加起訴（93年度偵字第3568號【販賣第二級毒品部分】），本院
判決如下：
    主  文
己○○連續販賣第一級毒品，累犯，處有期徒刑玖年。扣案第一
級毒品海洛因拾陸包（含袋重合計參拾陸點肆陸公克）沒收銷毀
之；電子磅秤貳台、刮杓肆支、小湯匙貳支、鑷子壹支、夾鏈袋
柒佰捌拾只及夾鏈袋空袋壹包均沒收。販賣第一級毒品海洛因所
得財物新臺幣參拾玖萬參仟元沒收，如全部或一部不能沒收時，
以其財產抵償之。又連續販賣第二級毒品，累犯，處有期徒刑伍
年。販賣第二級毒品安非他命所得財物新臺幣陸仟元沒收，如全
部或一部不能沒收時，以其財產抵償之。應執行有期徒刑拾參年
。扣案之第一級毒品海洛因拾陸包（含袋重參拾陸點肆陸公克）
沒收銷毀之；電子磅秤貳台、刮杓肆支、小湯匙貳支、鑷子壹支
、夾鏈袋柒佰捌拾只及夾鏈袋空袋壹包均沒收。販賣第一級毒品
海洛因、第二級毒品安非他命所得財物合計新臺幣參拾玖萬玖仟
元沒收，如全部或一部不能沒收時，以其財產抵償之。
　　事  實
一、己○○前於民國87年間，因竊盜案件，經本院判處有期徒刑
    1 年10月確定，又於89年間，因違反毒品危害防制條例案件
    ，經本院判處有期徒刑6 月確定，上開2 罪接續執行，於91
    年3 月19日縮短刑期假釋出監，於91年12月16日假釋期滿，
    假釋未經撤銷以已執行完畢論，猶仍不知悔改。緣海洛因、
    安非他命分別係毒品危害防制條例第2 條第1 項第1 款、第
    2 款所規定之第1 級毒品、第2 級毒品，均不得販賣，己○○竟分別基於意圖販賣第一級毒品、第二級毒品以營利之概
    括犯意，於附表一、二所示時間、地點，以附表一、二所示
    數量、金額、聯絡方式，連續販賣第一級毒品予乙○、盧建
    華、丁○○、丙○○、戊○○、甲○○等人；及連續販賣第
    二級毒品予乙○、丁○○。期間，於92年10月22日，先後在
    不詳地點，以不詳價格，向姓名、年籍不詳，綽號「黑餅」
    之成年男子或姓名、年籍不詳綽號「董娘」之成年女子，分
    別販入第一級毒品海洛因及第二級毒品安非他命各1 大包，
    於同日晚上，在苗栗縣竹南鎮○○里○○鄰○○路193 巷14號
    乙○住處，以其所有之電子磅秤1 個、小湯匙2 支、鑷子1
    支及夾鏈袋1 包，將上開海洛因分裝為6 小包（合計含袋重
    20.1公克），欲販售圖利。嗣於92年10月23日，在乙○上址
    住處，為警持搜索票執行搜索，當場扣得海洛因6 小包（合
    計含袋重20.1公克）、安非他命9 小包（含袋重合計45.7公
    克，經鑑定結果淨重合計37.86 公克，經取0.56公克鑑驗，
    驗餘合計淨重37.3公克）、電子磅秤1 個、小湯匙2 支、鑷
    子1 支及夾鏈袋空袋1 包等物。又於93年1 月19日晚上9 時
    30 分 許，在苗栗縣頭份鎮○○路585 號，為警持搜索票執
    行搜索時當場查獲，扣得第二級毒品安非他命3 小包（合計
    含袋重5.48公克）、第一級毒品海洛因10小包（合計毛重16
    .4公克，經鑑驗結果合計淨重12 .78公克，空包裝重3.58公
    克，合計含袋重16.36 公克，起訴書誤載為毛重6.4 公克）
    、摻有第一級毒品海洛因之殘渣袋7 只、刮杓4 支、電子磅
    秤1 台、夾鏈袋780 只（起訴書誤載為78只）等物；另於93
    年6 月16日，經臺灣苗栗地方法院檢察署檢察官向臺灣苗栗
    看守所扣得己○○持有供聯絡販賣第一級毒品海洛因所用之
    行動電話門號SIM 卡（號碼00000000000000、門號00000000
    00）1 張
二、案經苗栗縣警察局大湖分局報請臺灣苗栗地方法院檢察署檢
    察官偵查起訴及移送併辦暨追加起訴。
　　理  由
一、關於上揭被告如何於附表一、二所示時間、地點，以附表一
    、二所示數量、金額、聯絡方式，販賣第一級毒品海洛因、
    第二級毒品安非他命之事實，業據被告於本院審理時坦承不
    諱，並經秘密證人A1、A2、A3、A4、C2、證人甲○○、戊○○、苗栗縣警察局竹南分局刑事組小隊長駱輝雄、偵查員劉
    孟宗分別於警詢及偵查中證述甚詳，且被告與丁○○、盧建
    華、丙○○及乙○等人以電話聯繫如何買賣毒品及交易地點
    乙節，有和信電訊股份有限公司93年8 月11日函、門號0000
    000000、0000000000、0000 000000 號行動電話雙向通聯紀
    錄暨一覽表1 份及現場照片12張在卷可稽，而被告於警詢及
    偵查中亦供承上開門號確係其所使用之行動電話門號，復確
    認前揭通聯紀錄為其與丁○○、盧建華、丙○○及乙○等人
    之通聯紀錄（見93年度偵字第3568號卷第20、260 頁）；又
    證人丁○○、盧建華、丙○○及乙○等人先後為警查獲後，
    均坦承施用毒品，且尿液經檢驗後分別呈嗎啡及甲基安非他
    命陽性反應，並因此經本院判刑，有本院92年度訴字第173
    號、93年度訴字第264 號、93年度訴字第92號及92年度易字
    第358 號、93年度訴字第234 號等判決影本各1 份在卷可參
    ，足見上開秘密證人證稱丁○○、盧建華、丙○○、乙○向
    被告購買海洛因或安非他命施用之證詞堪以採信。而警察於
    92 年10 月23日，在苗栗縣竹南鎮○○里○○鄰○○路193 巷
    14號乙○住處所查扣之白粉6 包，及於93年1 月19日，在苗
    栗縣頭份鎮○○路585 號所查扣之白粉10包，經送請法務部
    調查局鑑定結果，均含有第一級第6 項毒品海洛因成分，前
    者合計含袋重20.1公克，後者合計淨重12.7 8公克，空包裝
    重3.58公克，有該局92年12月25日調科壹字第990000756 號
    、93年2 月27日調科壹字第990000805 號鑑定通知書各1 紙
    附卷足憑（見93年度偵字第3568號卷第287 頁、93年度偵字
    第433 號卷第85頁），足認被告之自白顯與事實相符。本案
    事證明確，被告上開犯行，洵堪認定。
二、核被告所為，係犯毒品危害防制條例第4 條第1 項之販賣第
    一級毒品罪及同條第2 項之販賣第二級毒品罪。被告為販賣
    第一級毒品海洛因、第二級毒品安非他命而持有第一級毒品
    海洛因、第二級毒品安非他命，其持有之低度行為均應為販
    賣之高度行為所吸收，均不另論罪。被告先後多次販賣第一
    級毒品海洛因、第二級毒品安非他命之犯行，均時間緊接，
    方法相同，觸犯構成要件相同之罪名，顯係基於概括犯意反
    覆為之，均為連續犯，均應依刑法第56條規定論以一罪，並
    就有期徒刑部分加重其刑（死刑、無期徒刑部分，依法不得
    加重）。被告所犯上開2 罪，犯意個別，行為互殊，應予分
    論併罰。公訴人移送併辦部分（93年度偵字第3568號），即
    被告於附表一所示販賣第一級毒品予丁○○、盧建華、丙○○及乙○部分，雖未據起訴，惟此部分與起訴部分既有連續
    犯裁判上一罪關係，為起訴效力所及，本院自應併予審理。
    末查，被告前於87年間，因竊盜案件，經本院判處有期徒刑
    1 年10月確定，又於89年間，因違反毒品危害防制條例案件
    ，經本院判處有期徒刑6 月確定，上開2 罪接續執行，於91
    年3 月19日縮短刑期假釋出監，於91年12月16日假釋期滿，
    假釋未經撤銷以已執行完畢論，有臺灣高等法院被告全國前
    案紀錄表在卷可稽，被告於有期徒刑執行完畢後5 年內再犯
    本件有期徒刑以上之罪，為累犯，除法定刑為死刑、無期徒
    刑部分外，應依刑法第47條規定加重其刑，並遞加重之。本
    件被告販賣第一級毒品之次數固然較多，惟每次販賣之數量
    不多，且本件為警查獲之第一級毒品數量僅有30餘公克，與
    一般動輒上百、上千公克之中、大盤商，惡性顯然較低，而
    被告販賣第二級毒品部分，次數僅3 次、數量不多，所得利
    益只有新臺幣（下同）6000元，危害社會尚非嚴重，本院認
    縱量處毒品危害防制條例第4 條第1 項法定刑之最低刑無期
    徒刑，及同條第2 項之最低刑有期徒刑7 年以上，仍均屬過
    重，情輕法重，客觀上非均無可憫恕之處，爰均依刑法第59
    條之規定酌減其刑。爰審酌被告正值青年之期，不思以己力
    獲取生活所需，竟以販賣毒品賺取利益，對於社會風氣及國
    民健康影響至鉅，惟被告所販賣之毒品數量不多，及其販賣
    第一級毒品之次數、數量較多、第二級毒品之次數、數量較
    少，及其犯罪之動機、目的、手段、犯罪所生之利益、尤以
    被告於本院審理時坦白認錯、承認犯行、節省司法資源、態
    度良好等一切情狀，分別量處如主文所示之刑，暨定應執行
    刑。
三、扣案之第一級毒品海洛因16小包（於92年10月23日，在苗栗
    縣竹南鎮○○里○○鄰○○路193 巷14號乙○住處查扣6 包，
    含袋重合計20.1公克；另於93年1 月19日，在苗栗縣頭份鎮
    ○○路585 號查扣10包，合計淨重12.78 公克、空包裝重3.
    58公克，合計含袋重16.36 公克，以上合計含袋重36.46 公
    克），應依毒品危害防制條例第18條第1 項前段規定沒收銷
    燬之；扣案之電子磅秤2 台、刮杓4 支、小湯匙2支 、鑷子
    1 支、夾鏈袋780 只及夾鏈袋空袋1 包，為被告所有供販賣
    第一級毒品海洛因所用之物，業據被告於本院審理時供明在
    卷，亦應依毒品危害防制條例第19條第1 項規定宣告沒收。
    至扣案之安非他命12包部分，其中於92年10月23日，在苗栗
    縣竹南鎮○○里○○鄰○○路193 巷14號乙○住處查扣9 包，
    另於93年1 月19日，在苗栗縣頭份鎮○○路585 號查扣3 包
    ，前者業經本院以93年度易字第8 號判決宣告沒收銷燬，並
    經臺灣苗栗地方法院檢察署檢察官於93年8 月20日命令沒收
    銷燬在案，有上開案號之判決書影本及檢察官扣押物處分命
    令各1 份可按（見本院卷第172 頁、93年度偵第35 68 號卷
    第248 頁）；後者，係被告供己施用之毒品，業據被告於偵
    查中供明在卷（見93年度偵緝字第64號卷第71頁），且被告
    之尿液經檢驗結果亦呈甲基安非他命陽性反應（見93年度偵
    字第433 號卷第66頁），足認被告上開所供堪以採信，是就
    扣案之第二級毒品安非他命12包部分，應均係被告供己施用
    之毒品，與本件販賣第二級毒品犯行尚屬無涉；又摻有第一
    級毒品海洛因之殘渣袋7 只，亦係被告供己施用第一級毒品
    海洛因所剩餘之物，亦經被告供認在卷（見本院卷第237 頁
    ），佐以其尿液經檢驗結果，呈嗎啡陽性反應（見93年度偵
    字第433 號卷第66頁），堪認被告前揭供詞，可以採信，是
    此部分亦與被告販賣第一級毒品海洛因之犯行無關。故就扣
    案之第二級毒品安非他命合計12包及摻有第一級毒品海洛因
    之殘渣袋7 只，爰均不另予宣告沒收；至扣案之和信電訊股
    份有公司行動電話門號SIM 卡（號碼：00000000000000，門
    號：0000000000）1 張，為被告用以聯絡毒品交易之門號，
    然其所有權為前開公司所有，申請人僅因承租門號而取得使
    用權，故非被告所有之物，本院不得併予宣告沒收。
四、另就被告販賣所得財物部分：（1）證 人A3雖證稱證人丁○○向被告購買海洛因之數量及金額為3 個地點各買10幾次，
    每次買4000元等語（見附表一編號1）， 然依有利於被告之
    解釋並計算被告犯罪所得之財物，以被告販賣海洛因予證人
    丁○○，3 個地點各10次，每次金額4000元計算，合計為12
    0000元；（2）證 人A2雖證稱證人盧建華向被告購買海洛因
    之數量及金額為每次買1 至5 包，每包1000元，每月10次等
    語（見附表一編號2）， 然依有利於被告之解釋並計算被告
    犯罪所得之財物，以被告販賣海洛因予證人盧建華每次 1包
    ，每包1000元，每月10次，8 個月共計80000 元，從而計算
    被告販賣第一級毒品所得之財物合計為393000元（附表一編
    號1 至4 依序為120000+80000+140000+2000+4000+2000+200
    0+2000+1000+2000+20000=393000）， 販賣第二級毒品所得
    之財物合計為6000元（附表二編號1-2 依序為2000+4000=60
    00），均依毒品危害防制條例第19條第1 項之規定諭知沒收
    ，如全部或一部不能沒收時，均以其財產抵償之。
據上論斷，應依刑事訴訟法第299 條第1 項前段，毒品危害防制
條例第4 條第1 項、第2 項、第18條第1 項前段、第19條第1 項
，刑法第11條第1 項前段、第56條、第51條第5 款、第47條、第
59條，判決如主文。
本案經檢察官黃彥琿到庭執行職務。
中　　華　　民　　國　　94　　年　　5 　　月　　31　　日
                  刑事第三庭  審判長法　官  劉興浪
                                    法　官　楊台清
                                    法　官　林卉聆
以上正本證明與原本無異。
如不服本判決，應於送達後10日內向本院提出上訴狀。（應附繕
本）
                                    書記官  盧俊良
中　　華　　民　　國　　94　　年　　5 　　月　　31　　日
附錄論罪科刑之法條全文：
毒品危害防制條例第4條第1項、第2項
製造、運輸、販賣第一級毒品者，處死刑或無期徒刑；處無期徒
刑者，得併科新臺幣 1 千萬元以下罰金。
製造、運輸、販賣第二級毒品者，處無期徒刑或 7 年以上有期徒
刑，得併科新臺幣 7 百萬元以下罰金。
附表一
┌─┬───┬─────┬────┬─────┬────────┬───┐
│編│對象  │時間      │地點    │數量及金額│聯絡方式        │備註  │
│號│      │          │        │          │                │      │
├─┼───┼─────┼────┼─────┼────────┼───┤
│  │      │1.92年初至│苗栗縣竹│每次買4000│丁○○以所持用之│證人A3│
│1 │丁○○│  同年12月│南鎮「八│元,左列3個│門號0000 000000 │筆錄：│
│  │      │  某日止  │八八遊藝│地點各買10│、00000000 00 號│93年度│
│  │      │          │場」內或│幾次      │行動電話與被告所│他字第│
│  │      │          │停車場  │          │持用之門號092767│190 號│
│  │      ├─────┼────┤          │6127、0000000000│卷第88│
│  │      │2.92年12月│苗栗縣頭│          │、0000000000號行│-91、1│
│  │      │  月某日至│份鎮尖山│          │動電話聯絡，再約│28-129│
│  │      │  93 年1月│里尖豐公│          │在左列地點交貨。│頁    │
│  │      │  某日止  │路旁樓房│          │                │      │
│  │      │          │2 樓（即│          │                │      │
│  │      │          │被告當時│          │                │      │
│  │      │          │租屋處）│          │                │      │
│  │      ├─────┼────┤          │                │      │
│  │      │3.93年1 月│苗栗縣頭│          │                │      │
│  │      │  某日至2 │份鎮尖豐│          │                │      │
│  │      │  月15日止│公路路邊│          │                │      │
├─┼───┼─────┼────┼─────┼────────┼───┤
│  │      │92年9 月間│苗栗縣竹│每次買1至5│盧建華以所持用之│證人A2│
│  │盧建華│某日至93年│南鎮「八│包，每包10│門號0000000000號│筆錄：│
│  │      │4 月間某日│八八遊藝│00元，每月│行動電話或家用電│93年度│
│  │      │止        │場」或尖│10次      │話524758號與被告│他字第│
│2 │      │          │山國小校│          │所持用之上開門號│190 號│
│  │      │          │門口    │          │行動電話聯絡，再│卷第71│
│  │      │          │        │          │約在左列地點交貨│-74 、│
│  │      │          │        │          │。              │77-78 │
│  │      │          │        │          │                │頁    │
├─┼───┼─────┼────┼─────┼────────┼───┤
│  │      │92年10月間│苗栗縣竹│每次1 包，│丙○○以所持用之│證人C2│
│  │      │某日至93年│南鎮「八│每包1000元│門號0000000000號│筆錄：│
│  │丙○○│2月13日止 │八八遊藝│，交易金額│行動電話或家用電│93 年 │
│3 │      │          │場」、「│共計約1400│話685683與被告所│度他字│
│  │      │          │樂神遊藝│00元      │持用之門號093136│第190 │
│  │      │          │場」、尖│          │4071號行動電話聯│號卷第│  │
│  │      │          │山國小門│          │絡，再約在左列地│18頁背│
│  │      │          │口、竹南│          │點交貨。        │面至  │
│  │      │          │電信局門│          │                │19頁、│
│  │      │          │口、竹南│          │                │35-36 │
│  │      │          │五榖宮廟│          │                │頁、82│
│  │      │          │前      │          │                │-84 、│
│  │      │          │        │          │                │頁    │
├─┼───┼─────┼────┼─────┼────────┼───┤
│  │      │1.92年10月│苗栗縣竹│1 次，1 小│乙○以所持用之門│證人A1│
│  │      │  14日上午│南鎮光復│包，計2000│號0000000000號行│筆錄：│
│  │      │  10時許  │路193巷1│元        │動電話或公共電話│93 年 │
│  │      │          │4 號（林│          │與被告所持用之上│度他字│
│  │      │          │賢租屋處│          │開門號行動電話聯│第190 │
│  │      │          │）      │          │絡，再約在左列地│號卷第│
│  │      │          │        │          │點交貨。        │61頁至│
│  │      ├─────┼────┼─────┤                │66頁、│
│  │乙○  │2.93年1月3│苗栗縣竹│1 次，1 小│                │126-12│
│  │      │  日上午6 │南鎮「京│包（約1 公│                │8頁   │
│  │      │  時許    │都電玩遊│克），計  │                │      │
│  │      │          │藝場」內│4000元    │                │      │
│  │      ├─────┤        ├─────┤                │      │
│4 │      │3.93年2月3│        │1 次，2 小│                │      │
│  │      │  日凌晨4 │        │包（合計約│                │      │
│  │      │  時許    │        │0.4 公克）│                │      │
│  │      │          │        │計2000元  │                │      │
│  │      ├─────┤        ├─────┤                │      │
│  │      │4.93年2月5│        │1 次，2 小│                │      │
│  │      │  日下午4 │        │包（合計約│                │      │
│  │      │  時許    │        │0.4 公克）│                │      │
│  │      │          │        │共計2000元│                │      │
│  │      ├─────┤        ├─────┤                │      │
│  │      │5.93年4月2│        │1 次，2 小│                │      │
│  │      │  0日下午2│        │包（合計約│                │      │
│  │      │  時許    │        │0.4 公克）│                │      │
│  │      │          │        │共計2000元│                │      │
│  │      ├─────┼────┼─────┤                │      │
│  │      │6.93年4月2│苗栗縣竹│1 次，1 小│                │      │
│  │      │  2日上午6│南鎮光復│包（約0.2 │                │      │
│  │      │  時許    │路193巷1│公克）計  │                │      │
│  │      │          │4 號（林│1000 元   │                │      │
│  │      │          │賢住處）│          │                │      │
├─┼───┼─────┼────┼─────┼────────┼───┤
│  │      │92年12月初│苗栗縣竹│共計約20次│甲○○以家用電話│93年度│
│  │      │至93年1月1│南鎮建國│，每次1 小│611100號或公共電│偵緝字│
│5 │甲○○│9日止     │路50號被│包，每包10│話與被告所持用之│第64號│
│  │      │          │告住處、│00元      │門號0000000000號│      │
│  │      │          │頭份鎮田│          │行動電話聯絡，再│      │
│  │      │          │寮永貞宮│          │約在左列地點交貨│      │
│  │      │          │路上、竹│          │。              │      │
│  │      │          │南鎮「八│          │                │      │
│  │      │          │八八遊藝│          │                │      │
│  │      │          │場」或不│          │                │      │
│  │      │          │特定路旁│          │                │      │
├─┼───┼─────┼────┼─────┼────────┼───┤
│  │      │同上      │苗栗縣竹│同上      │戊○○以家用電話│同上  │
│  │      │          │南鎮建國│          │683535號或公共電│      │
│6 │戊○○│          │路50號被│          │話與被告所持用之│      │
│  │      │          │告住處、│          │門號0000000000號│      │
│  │      │          │頭份鎮苗│          │行動電話聯絡，再│      │
│  │      │          │栗客運總│          │約在左列地點交貨│      │
│  │      │          │站、竹南│          │。              │      │
│  │      │          │鎮「八八│          │                │      │
│  │      │          │八遊藝場│          │                │      │
│  │      │          │」、後庄│          │                │      │
│  │      │          │「虎克船│          │                │      │
│  │      │          │長電子遊│          │                │      │
│  │      │          │藝場」  │          │                │      │
└─┴───┴─────┴────┴─────┴────────┴───┘
附表二
┌─┬───┬─────┬────┬─────┬────────┬───┐
│編│對象  │時間      │地點    │數量及金額│聯絡方式        │備註  │
│號│      │          │        │          │                │      │
├─┼───┼─────┼────┼─────┼────────┼───┤
│  │      │92年10月14│苗栗縣竹│1次，1小包│被告以所持用之門│證人A1│
│1 │乙○  │日        │南鎮光復│計2000元  │號00000000 00 號│筆錄：│
│  │      │          │路193巷1│          │行動電話與乙○所│93年度│
│  │      │          │4 號（林│          │持用之門號091155│他字第│
│  │      │          │賢租屋處│          │5006號行動電話聯│190 號│
│  │      │          │）      │          │絡後，約在左列地│卷61-6│
│  │      │          │        │          │點交貨。        │6頁、1│
│  │      │          │        │          │                │26-128│
│  │      │          │        │          │                │頁    │
├─┼───┼─────┼────┼─────┼────────┼───┤
│  │      │93年1 、2 │苗栗縣頭│2 次，共計│被告以所持用之09│證人A3│
│  │丁○○│月間      │份鎮尖豐│4000元    │00000000號行動電│筆錄：│
│  │      │          │公路旁及│          │話與丁○○所持用│93年度│
│  │      │          │苗栗縣竹│          │之門號0000000000│他字第│
│2 │      │          │南鎮照南│          │號或0000000000號│190 號│
│  │      │          │里12鄰自│          │行動電話聯絡，再│卷第88│
│  │      │          │由街51號│          │約在左列地點交貨│-91、1│
│  │      │          │丁○○住│          │。              │28-129│
│  │      │          │處      │          │                │頁    │
└─┴───┴─────┴────┴─────┴────────┴───┘
